# 内部固定资产交易，一方无法抵税的合并抵消处理

提问人：encarisa 时间：2019-12-18 08:05:21
A、B 公司受甲公司控制，其中A 公司为一般纳税人、B 公司为小规模纳税人。B 公司需要购买一批固定资产，实务操作中，由 A 公司帮忙采购，采购成本 100 万，进项税 13 万，之后 A 公司以 200 万的价格买个 B 公司，产生 26 万的销项税，B 公司以 226 万计入固定资产原值，合并抵消时，将未实现内部交易损益 100 万从固定资产原值中抵消，但是固定资产原值中相关税费如何抵消， 26 万直接进管理费用吗？（我的理解是如果 B公司直接对外采购，固定资产成本为 113 万，能否只将未实现内部销售损益导致的多缴纳 13 万作为税务成本，计入管理费用，抵消后，合并报表固定资产成本为 113 万。）

回答人：chenyiwei
此类因内部交易买方属于小规模纳税人等原因导致合并报表层面无法抵销的额外税款，在合并报表层面应接计入管理费用，并注意保持标的资产在内部交易前后在合并报表层面的账面价值不变。
变。